臺灣彰化地方法院刑事判決　　　　　　　100年度訴字第390號
公　訴　人　臺灣彰化地方法院檢察署檢察官
被　　　告　陳詩圳
指定辯護人　本院公設辯護人　陳志忠
上列被告因違反毒品危害防制條例案件，經檢察官提起公訴（
100年度偵字第1114、2049、2356號），本院判決如下：
    主  文
陳詩圳犯附表編號一至五所示之罪，各處附表編號一至五所示之
刑。應執行有期徒刑拾肆年，未扣案之販賣第一級、第二級毒品
所得新臺幣肆仟伍佰元及行動電話壹具（不含插用之00000
00000號識別卡）沒收，如全部或一部不能沒收時，販賣毒
品所得以其財產抵償之，行動電話追徵其價額。
    事  實
一陳詩圳曾因違反麻醉藥品管理條例案件，經本院以86年度訴字
  第1213號判決處有期徒刑6年確定，再因違反毒品危害防制條
  例案件，經本院以90年度訴字第17號判決處有期徒刑10月確定
  ，前開案件接續執行，於民國96年9月18日縮刑假釋期滿執行
  完畢，仍不知悔改。
二陳詩圳明知海洛因為毒品危害防制條例第2條第2項第1款所定
  之第1級毒品，甲基安非他命為同條例第2條第2項第2款經主管
  機關公告所定相類於安非他命之第2級毒品，均不得販賣，竟
  因己身毒癮未戒絕，一方面為生活經濟壓力所迫，一方面無資
  力繼續購毒抵癮，乃淪入惡性循環，基於營利之意圖，持其所
  有行動電話1具（插用不知情之林玉婷申辦之0000000000號識
  別卡，均未扣案），充作聯繫工具，先後販賣海洛因4次，及
  販賣甲基安非他命1次，各次犯罪態樣如附表編號1至5所示，
  販賣所得現金共新臺幣（下同）4千5百元（已用於繳納房租費
  失）。陳詩圳於犯罪實行中，因警已依通訊保障及監察法對其
  持用之電話執行通訊監察，得悉上情，乃於100年1月26日中午
  前往彰化縣埔鹽鄉○○村○○路○段67號陳詩圳住處執行搜索
  而查獲（該次搜索扣案物品與本案犯罪無直接關連；另起訴書
  贅載扣得毛重0.22公克之海洛因1包，業經檢察官當庭更正）
  。
三案經彰化縣警察局鹿港分局報告臺灣彰化地方法院檢察署檢察
  官偵查起訴。
    理  由
一被告以外之人於審判外之言詞或書面陳述，除法律有規定者外
  ，不得作為證據，刑事訴訟法第159條第1項定有明文，此為「
  傳聞法則」之原則性規定。依該條於92年2月6日修正理由二所
  示，所謂「法律有規定者」，係指刑事訴訟法第159條之1至第
  159條之5及第206條等規定，此外，尚包括94年2月5日修正前
  性侵害犯罪防治法第15條第2項（修正後關於證據能力部分規
  定於第17條）、兒童及少年性交易防制條例第10條第2項、家
  庭暴力防治法第28條第2項、組織犯罪防制條例第12條及檢肅
  流氓條例（已廢止）中有關秘密證人筆錄等多種刑事訴訟特別
  規定之情形，是被告以外之人於審判外之言詞或書面陳述，如
  為前開法律所規定之例外情形，得作為證據，此為「傳聞法則
  」之例外規定。惟前開陳述如不得作為證據，而無證據能力，
  仍非不得以之彈劾有證據能力之證據，進而削弱或否定其證明
  力。經查：本案當事人所提出之後述證據，且屬被告陳詩圳以
  外之人於審判外之陳述者，因雙方均同意採為證據（本院卷第
  33頁反面、第51頁反面至第52頁正面），又無不適當情形，符
  合刑事訴訟法第159條之5第1項規定，應得為證據。
二被告於檢察官偵查中及本院審理中，對於上揭犯罪事實皆坦承
  不諱（第1114號偵查卷第161至162頁、第2049號偵查卷第43至
  44頁、第2356號偵查卷第51頁、本院卷第54頁反面至第55頁反
  面），核與證人陳智源、洪誼宏、吳朝村於警詢、檢察官偵查
  中之證述相符（第1114號偵查卷第15至21、102至104頁，第20
  49號偵查卷第14至18、38至40頁，第2356號偵查卷第14至17、
  46至48頁），且有通訊監察書、通訊監察譯文、證人陳智源指
  認許峰吉之照片可稽（第1114號偵查卷第23、29、32、57至59
  頁，第2049號偵查卷第20至21頁）。販賣毒品係國家嚴予查緝
  之違法行為，且一般民眾亦普遍認知，對於毒品之非法交易，
  一向查禁森嚴並重罰不寬貸，衡諸常情，倘非有利可圖，絕無
  平白甘冒被嚴查重罰高度風險之理。而所謂「意圖」，即犯罪
  之目的，原則上不以發生特定結果為必要，即衹須有營利之意
  圖為已足，不以買賤賣貴而從中取利為必要，而毒品可任意分
  裝或增減其份量，販賣毒品之行為亦無一定之公定價格，每次
  買賣之價格隨供需雙方之資力、關係之深淺或需求之數量、貨
  源之充裕與否、販賣者對於資金需求殷切與否、對行情認知，
  以及國家查緝之態度，進而為各種風險評估，機動的調整，有
  各種不同標準，並非一成不變，因之販賣之利得，除經被告坦
  承犯行，或帳冊價量均記載明確外，委難查得實情。惟販賣者
  從各種「價差」或「量差」謀取利潤方式，或有差異，其所圖
  利益之非法販賣行為目的則屬相同，是縱未確切查得販賣賺取
  之實際差價，但除別有事證，足認係按同一價格轉讓，確未牟
  利之情形外，尚難執此認非法販賣之事證有所不足，致知過坦
  承者難辭重典，飾詞否認者反得逞僥倖，而失情理之平。被告
  於本院審理中自承，向購毒者收取之現金已用於繳納房租（本
  院卷第19頁正面），且無反證排除其營利意圖，應認確係基於
  營利之意圖，而販賣毒品無訛。綜上論述，被告之自白與事實
  相符，可以採信，事證明確，其犯行堪以認定。
三海洛因、甲基安非他命分屬毒品危害防制條例第2條第2項第1
  款所定之第1級毒品及同條項第2款經主管機關公告所定相類於
  安非他命之第2級毒品。核被告就附表編號1至4所為，均係犯
  毒品危害防制條例第4條第1項之販賣第1級毒品罪；附表編號5
  所為，係犯同條例第4條第2項之販賣第2級毒品罪。被告販賣
  毒品前持有毒品之低度行為，應為販賣之高度行為所吸收，不
  另論罪。附表編號1、2部分，被告販賣毒品之對象雖有2人，
  惟僅侵害1個國家對於毒品危害防制之法益，不構成刑法第55
  條之想像競合犯。被告所犯之罪，犯意各別，行為不同，應分
  論併罰。查被告曾因違反麻醉藥品管理條例案件，經本院以86
  年度訴字第1213號判決處有期徒刑6年確定，再因違反毒品危
  害防制條例案件，經本院以90年度訴字第17號判決處有期徒刑
  10月確定，前開案件接續執行，於96年9月18日縮刑假釋期滿
  執行完畢，此有臺灣高等法院被告前案紀錄表可憑，其受有期
  徒刑執行完畢後，5年內故意再犯本案有期徒刑以上之罪，為
  累犯，除死刑、無期徒刑部分之法定本刑，依刑法第64條第1
  項、第65條第1項規定不得加重外，有期徒刑及罰金刑部分，
  其法定本刑均應依刑法第47條第1項規定予以加重。被告於偵
  查及審判中均自白全部犯行，所犯販賣第1級毒品罪、販賣第2
  級毒品罪均應依毒品危害防制條例第17條第2項減輕其刑；又
  被告前科已如前述，本身染有毒癮，尚未戒絕，一方面為生活
  經濟壓力所迫，一方面無資力繼續購毒抵癮，乃淪入販毒惡性
  循環，其販毒行為固不可取，但本案販毒行為規模、次數相較
  於長期大量販賣毒品之毒梟而言，對社會治安及國民健康之危
  害仍屬較輕，而其犯後尚能供出販賣對象，有悔悟之意，本院
  認販賣第1級毒品罪部分縱量處法定最低刑即無期徒刑，猶屬
  過重，尚堪憫恕，爰遞依刑法第59條規定酌減其刑，所犯販賣
  第1級毒品罪、販賣第2級毒品罪並與前開加重其刑部分，依刑
  法第71條第1項規定，先加後減。爰審酌被告素行欠佳，所犯
  造成毒品流通氾濫，嚴重戕害國民身心健康，對於社會治安負
  面影響甚鉅，惟偵審中尚能坦白認錯，且非長期大量販賣毒品
  之毒梟及其他一切情狀，分別量處如主文所示之刑，並定應執
  行刑，以資儆懲。被告因販賣毒品所得之現金雖未扣案，仍應
  依毒品危害防制條例第19條第1項沒收，如全部或一部不能沒
  收時，以其財產抵償之。未扣案之行動電話1具為被告所有，
  且係供本案歷次販賣毒品所用，業據其供承在卷（第1114號偵
  查卷第147頁），應依同條項宣告沒收，如全部或一部不能沒
  收時，追徵其價額；至該行動電話插用之0000000000號識別卡
  ，乃不知情之林玉婷申辦，此有行動電話用戶基本資料可憑（
  本院卷第24頁），自非被告所有，又非違禁物，不符法定沒收
  要件，無從宣告沒收。報告機關執行搜索扣案之甲基安非他命
  吸食器1組、玻璃球管2支、吸食毒品用餐盤1只及NOKIA牌行動
  電話1具（插用0000000000號識別卡），難認係直接供本案犯
  罪所用，宜由檢察官另為適法處理，亦無從於本案宣告沒收。
據上論斷，應依刑事訴訟法第299條第1項前段，毒品危害防制條
例第4條第1項、第2項、第17條第2項、第19條第1項，刑法第11
條、第47條第1項、第59條、第51條第5款，判決如主文。
本案經檢察官趙冠瑋到庭執行職務。
中    華    民    國   100    年    5     月    10    日
                  刑事第四庭    審判長法官      姚銘鴻
                                法      官      陳義忠
                                法      官      廖政勝
以上正本證明與原本無異。
如不服本判決，應於判決送達後10日內，向本院提出上訴狀（須
敘述具體理由，並附繕本，上訴狀勿逕送上級法院）。
中    華    民    國   100    年    5     月    10    日
                                    書記官      莊何江
附錄：
毒品危害防制條例第4條第1項、第2項
製造、運輸、販賣第一級毒品者，處死刑或無期徒刑；處無期徒
刑者，得併科新臺幣2千萬元以下罰金。
製造、運輸、販賣第二級毒品者，處無期徒刑或7年以上有期徒
刑，得併科新臺幣1千萬元以下罰金。
附表
┌──┬─────────────┬────┬──────────────┐
│編號│犯罪事實                  │所犯法條│宣告刑                      │
├──┼─────────────┼────┼──────────────┤
│ 一 │陳詩圳於99年11月6日晚上8時│毒品危害│陳詩圳販賣第一級毒品，累犯，│
│    │49分許，持用0000000000號行│防制條例│處有期徒刑拾年，未扣案之販賣│
│    │動電話，與許峰吉向陳智源借│第4條第1│第一級毒品所得新臺幣壹仟元、│
│    │用之0000000000號行動電話通│項      │行動電話壹具（不含插用之○九│
│    │話聯繫。嗣於通話結束後約10│        │00000000號識別卡）沒│
│    │至20分鐘，陳詩圳前往彰化縣│        │收，如全部或一部不能沒收時，│
│    │埔鹽鄉某土地公廟旁，許峰吉│        │販賣毒品所得以其財產抵償之，│
│    │亦與陳智源共乘汽車抵達，由│        │行動電話追徵其價額。        │
│    │陳詩圳販賣海洛因1包予下車 │        │                            │
│    │出面之許峰吉1次，並當場收 │        │                            │
│    │取許峰吉交付而由許峰吉、陳│        │                            │
│    │智源合資之現金1千元。     │        │                            │
├──┼─────────────┼────┼──────────────┤
│ 二 │陳詩圳於99年11月19日晚上10│毒品危害│陳詩圳販賣第一級毒品，累犯，│
│    │時56分許，持用0000000000號│防制條例│處有期徒刑拾年，未扣案之販賣│
│    │行動電話，與許峰吉向陳智源│第4條第1│第一級毒品所得新臺幣壹仟元、│
│    │借用之0000000000號行動電話│項      │行動電話壹具（不含插用之○九│
│    │通話聯繫。嗣於通話結束後約│        │00000000號識別卡）沒│
│    │10至20分鐘，陳詩圳前往彰化│        │收，如全部或一部不能沒收時，│
│    │縣福興鄉「福樂家五金百貨行│        │販賣毒品所得以其財產抵償之，│
│    │」前，許峰吉亦與陳智源共乘│        │行動電話追徵其價額。        │
│    │汽車抵達，由陳詩圳販賣海洛│        │                            │
│    │因1包予下車出面之許峰吉1次│        │                            │
│    │，並當場收取許峰吉交付而由│        │                            │
│    │許峰吉、陳智源合資之現金1 │        │                            │
│    │千元。                    │        │                            │
├──┼─────────────┼────┼──────────────┤
│ 三 │陳詩圳於99年11月19日晚上7 │毒品危害│陳詩圳販賣第一級毒品，累犯，│
│    │時許，持用0000000000號行動│防制條例│處有期徒刑拾年，未扣案之販賣│
│    │電話，與洪誼宏持用之098898│第4條第1│第一級毒品所得新臺幣壹仟元、│
│    │4402號行動電話通話聯繫。嗣│項      │行動電話壹具（不含插用之○九│
│    │於通話結束後約40至50分鐘，│        │00000000號識別卡）沒│
│    │陳詩圳前往彰化縣埔鹽鄉某產│        │收，如全部或一部不能沒收時，│
│    │業道路水溝旁，販賣海洛因1 │        │販賣毒品所得以其財產抵償之，│
│    │包予洪誼宏1次，並當場收取 │        │行動電話追徵其價額。        │
│    │現金1千元。               │        │                            │
├──┼─────────────┼────┼──────────────┤
│ 四 │陳詩圳於99年11月26日上午11│毒品危害│陳詩圳販賣第一級毒品，累犯，│
│    │時29分許、中午12時41分許、│防制條例│處有期徒刑拾年，未扣案之販賣│
│    │下午1時9分許及下午1時12分 │第4條第1│第一級毒品所得新臺幣壹仟元、│
│    │許，持用0000000000號行動電│項      │行動電話壹具（不含插用之○九│
│    │話，與洪誼宏持用之00000000│        │00000000號識別卡）沒│
│    │02號行動電話通話聯繫。嗣於│        │收，如全部或一部不能沒收時，│
│    │同日下午1時30分許，陳詩圳 │        │販賣毒品所得以其財產抵償之，│
│    │前往彰化縣福興鄉○○路「福│        │行動電話追徵其價額。        │
│    │壽園餐廳」前，販賣海洛因1 │        │                            │
│    │包予洪誼宏1次，並當場收取 │        │                            │
│    │現金1千元。               │        │                            │
├──┼─────────────┼────┼──────────────┤
│ 五 │陳詩圳於99年11月29日下午4 │毒品危害│陳詩圳販賣第二級毒品，累犯，│
│    │時6分許及下午4時22分許，持│防制條例│處有期徒刑伍年，未扣案之販賣│
│    │用0000000000號行動電話，與│第4條第2│第二級毒品所得新臺幣伍佰元、│
│    │吳朝村持用之0000000000號行│項      │行動電話壹具（不含插用之○九│
│    │動電話通話聯繫。嗣於同日下│        │00000000號識別卡）沒│
│    │午4時20分許，陳詩圳前往彰 │        │收，如全部或一部不能沒收時，│
│    │化縣福興鄉○○路某加油站附│        │販賣毒品所得以其財產抵償之，│
│    │近，販賣甲基安非他命1包予 │        │行動電話追徵其價額。        │
│    │吳朝村1次，並當場收取現金5│        │                            │
│    │百元。                    │        │                            │
└──┴─────────────┴────┴──────────────┘